Images des répertoires du notaire Gustave Gatine pour l'étude XVI
Archives nationales de France
Images des répertoires du notaire Gustave Gatine pour l'étude XVI
18 novembre 1862 - 30 novembre 1893
MC/RE/XVI/20 - MC/RE/XVI/25
Etude XVI; Gatine, Gustave
6 registres
Archives nationales de France
Minutes et répertoires: la loi 2008-696 du 15 juillet 2008 relative aux archives a fixé à 75 ans à compter de la date de l'acte, ou à 25 ans à compter de la date du décès de l'intéressé si ce délai est plus bref, le délai de communication des minutes et répertoires des notaires; ce délai est porté à 100 ans à compter de la date de l'acte si le document se rapporte à un mineur (code du Patrimoine, articles L213-2, 4e d et 5e).
Autres documents de l'étude (dossiers de clients, comptabilité...): s'agissant d'archives privées, ces documents sont communicables selon les modalités fixées par le déposant ou le donateur.
Certains documents ne sont pas accessibles sous leur forme originale en raison de leur mauvais état de conservation.
Registres entrés aux Archives nationales en 1969.
Images des répertoires de l’étude XVI
Archives de l'étude XVI
répertoire d'officier public ministériel
- Répertoire chronologique pour la période du 18 novembre 1862 au 27 juin 1865, 18 novembre 1862 - 27 juin 1865; MC/RE/XVI/20; Ce répertoire contient 74 feuillets et fait partie d' un registre de 300 feuillets de papier manuscrits, hauteur 36 x largeur 25 cm, composé de 2 cahiers foliotés par le notaire. Le registre est en bon état.
  Le registre contient aussi le répertoire du notaire Philippe Beaufeu pour la période du 2 décembre 1854 au 17 novembre 1862.
  Le répertoire contient les informations suivantes: 1. le n° de l'acte dans l'année; 2. date du jour; 3. nature de l'acte passé en brevet; 4. nature de l'acte passé en minute; 5. nom, prénom, domicile des parties, indication sur la situation et les prix des biens; 6. date d'enregistrement de l'acte; 7. droits d'enregistrement.
  Attention: seuls les actes passés en minute sont conservés; les actes mentionnés dans le répertoire comme passés en simple brevet (colonne 3) ne sont pas conservés par les notaires et ne sont donc pas versés au Minutier (ils sont remis aux clients).
  répertoire
  - Liste chronologique des actes pour la période du 18 novembre au 31 décembre 1862, 18 novembre - 31 décembre 1862; 227 r°-230 r°; 4 feuillets
  - Liste chronologique des actes pour la période du 2 janvier au 30 décembre 1863, 2 janvier - 30 décembre 1863; 230 v°-255 r°; 26 feuillets
  - Liste chronologique des actes pour la période du 4 janvier au 31 décembre 1864, 4 janvier - 31 décembre 1864; 255 v°-284 v°; 30 feuillets
  - Liste chronologique des actes pour la période du 2 janvier au 27 juin 1865, 2 janvier - 27 juin 1865; 284 v°-300 v°; 17 feuillets
- Répertoire chronologique pour la période du 28 juin 1865 au 16 février 1869, 28 juin 1865 - 16 février 1869; MC/RE/XVI/21; Un registre de 100 feuillets de papier manuscrits, hauteur 34 x largeur 25 cm, folioté par le notaire. Le registre est en bon état.
  - Liste chronologique des actes pour la période du 28 juin au 30 décembre 1865, 28 juin - 30 décembre 1865; 1 r°-9 v°; 9 feuillets
  - Liste chronologique des actes pour la période du 2 janvier au 29 décembre 1866, 2 janvier - 29 décembre 1866; 10 r°-44 v°; 35 feuillets
  - Liste chronologique des actes pour la période du 2 janvier au 31 décembre 1867, 2 janvier - 31 décembre 1867; 45 r°-71 r°; 27 feuillets
  - Liste chronologique des actes pour la période du 3 janvier au 31 décembre 1868, 3 janvier - 31 décembre 1868; 71 r°-97 r°; 27 feuillets
  - Liste chronologique des actes pour la période du 2 janvier au 16 février 1869, 2 janvier - 16 février 1869; 97 r°-100 v°; 4 feuillets
- Répertoire chronologique pour la période du 17 février 1869 au 30 avril 1878, 17 février 1869 - 30 avril 1878; MC/RE/XVI/22; Un registre de 200 feuillets de papier manuscrits, hauteur 34 x largeur 25 cm, folioté par le notaire. Le registre est en bon état.
  - Liste chronologique des actes pour la période du 17 février au 30 décembre 1869, 17 février - 30 décembre 1869; 1 r°-21 r°; 21 feuillets
  - Liste chronologique des actes pour la période du 3 janvier au 31 décembre 1870, 3 janvier - 31 décembre 1870; 21 r°-40 v°; 20 feuillets
  - Liste chronologique des actes pour la période du 2 janvier au 30 décembre 1871, 2 janvier - 30 décembre 1871; 40 v°-59 r°; 20 feuillets
  - Liste chronologique des actes pour la période du 2 janvier au 31 décembre 1872, 2 janvier - 31 décembre 1872; 59 r°-90 v°; 32 feuillets
  - Liste chronologique des actes pour la période du 2 janvier au 31 décembre 1873, 2 janvier - 31 décembre 1873; 91 r°-119 r°; 29 feuillets
  - Liste chronologique des actes pour la période du 2 janvier au 31 décembre 1874, 2 janvier - 31 décembre 1874; 119 r°-134 v°; 16 feuillets
  - Liste chronologique des actes pour la période du 2 janvier au 31 décembre 1875, 2 janvier - 31 décembre 1875; 134 v°-150 v°; 17 feuillets
  - Liste chronologique des actes pour la période du 3 janvier au 30 décembre 1876, 3 janvier - 30 décembre 1876; 150 v°-167 v°; 18 feuillets
  - Liste chronologique des actes pour la période du 2 janvier au 31 décembre 1877, 2 janvier - 31 décembre 1877; 167 v°-193 v°; 27 feuillets
  - Liste chronologique des actes pour la période du 3 janvier au 30 avril 1878, 3 janvier - 30 avril 1878; 193 v°-200 v°; 8 feuillets
- Répertoire chronologique pour la période du 1er mai 1878 au 8 avril 1885, 1er mai 1878 - 8 avril 1885; MC/RE/XVI/23; Un registre de 200 feuillets de papier manuscrits, hauteur 34 x largeur 25 cm, composé de 2 cahiers foliotés par le notaire. Le registre est en assez bon état. Les feuillets 1 et 10 sont partiellement détachés et le feuillet 130 est légèrement déchiré.
  - Liste chronologique des actes pour la période du 1er mai au 31 décembre 1878, 1er mai - 31 décembre 1878; 1 r°-15 v°; 15 feuillets
  - Liste chronologique des actes pour la période du 2 janvier au 31 décembre 1879, 2 janvier - 31 décembre 1879; 15 v°-47 r°; 33 feuillets
  - Liste chronologique des actes pour la période du 2 janvier au 31 décembre 1880, 2 janvier - 31 décembre 1880; 47 r°-75 r°; 29 feuillets
  - Liste chronologique des actes pour la période du 3 janvier au 31 décembre 1881, 3 janvier - 31 décembre 1881; 75 r°-99 r°; 25 feuillets
  - Liste chronologique des actes pour la période du 3 janvier au 30 décembre 1882, 3 janvier - 30 décembre 1882; 99 r°-132 v°; 34 feuillets
  - Liste chronologique des actes pour la période du 2 janvier au 31 décembre 1883, 2 janvier - 31 décembre 1883; 133 r°-161 v°; 29 feuillets
  - Liste chronologique des actes pour la période du 2 janvier au 31 décembre 1884, 2 janvier - 31 décembre 1884; 161 v°-196 r°; 36 feuillets
  - Liste chronologique des actes pour la période du 2 janvier au 8 avril 1885, 2 janvier - 8 avril 1885; 196 r°-200 v°; 5 feuillets
- Répertoire chronologique pour la période du 8 avril 1885 au 12 octobre 1893, 8 avril 1885 - 12 octobre 1893; MC/RE/XVI/24; Un registre de 200 feuillets de papier manuscrits, hauteur 34 x largeur 25 cm, composé de 2 cahiers foliotés par le notaire. Le registre est en assez bon état.
  - Liste chronologique des actes pour la période du 8 avril au 31 décembre 1885, 8 avril - 31 décembre 1885; 1 r°-15 v°; 15 feuillets
  - Liste chronologique des actes pour la période du 2 janvier au 30 décembre 1886, 2 janvier - 30 décembre 1886; 15 v°-33 v°; 19 feuillets
  - Liste chronologique des actes pour la période du 3 janvier au 31 décembre 1887, 3 janvier - 31 décembre 1887; 33 v°-49 v°; 17 feuillets
  - Liste chronologique des actes pour la période du 2 janvier au 31 décembre 1888, 2 janvier - 31 décembre 1888; 49 v°-66 v°; 18 feuillets
  - Liste chronologique des actes pour la période du 3 janvier au 31 décembre 1889, 3 janvier - 31 décembre 1889; 66 v°-82 v°; 17 feuillets
  - Liste chronologique des actes pour la période du 3 janvier au 31 décembre 1890, 3 janvier - 31 décembre 1890; 83 r°-102 r°; 20 feuillets
  - Liste chronologique des actes pour la période du 2 janvier au 31 décembre 1891, 2 janvier - 31 décembre 1891; 102 v°-137 r°; 36 feuillets
  - Liste chronologique des actes pour la période du 2 janvier au 31 décembre 1892, 2 janvier - 31 décembre 1892; 137 r°-174 v°; 28 feuillets
  - Liste chronologique des actes pour la période du 2 janvier au 12 octobre 1893, 2 janvier - 12 octobre 1893; 174 v°-200 v°; 27 feuillets
- Répertoire chronologique pour la période du 12 octobre au 30 novembre 1893, 12 octobre - 30 novembre 1893; MC/RE/XVI/25; Ce répertoire comporte 6 feuillets et fait partie d' un registre de 200 feuillets de papier manuscrits, hauteur 34 x largeur 25 cm, composé de 2 cahiers foliotés par le notaire. Le registre est en assez bon état.
  Le registre contient aussi le répertoire des notaires Robert Lisle pour la période du 1er décembre 1893 au 26 avril 1899, et Charles Amédée Lefebvre pour la période du 27 avril 1899 au 19 septembre 1900.
  - Liste chronologique des actes pour la période du 12 octobre au 30 novembre 1893, 12 octobre - 30 novembre 1893; 1 r°-6 r°; 6 feuillets